【裁判字號】    98,抗,145
【裁判日期】    980601
【裁判案由】    定應執行刑
【裁判全文】
臺灣高等法院臺南分院刑事裁定           98年度抗字第145號
抗  告  人
即受 刑 人    甲○○
上列抗告人因定應執行刑案件，不服臺灣臺南地方法院中華民國
98年3月26日所為裁定（98年度聲字第458號）提起抗告，本院裁
定如下：
    主  文
抗告駁回。
    理  由
一、本件抗告意旨略以：抗告人就案號九十七年度嘉交字第八三
    五號宣告刑有期徒刑六月之部分，已於民國（下同）九十八
    年四月七日執行完畢。原裁定自不得再以此已執行完畢之刑
    合併他案（九十七年度交易字第四四0號：宣告刑六月）定
    應執行刑而為執行，依刑法第四十一條規定，抗告人將因執
    行刑已逾六月而無從易科罰金，有違易科罰金制度在救濟短
    期自由刑之流弊之目的，為此，提起本件抗告，請求撤銷原
    裁定，另定得易科罰金之應執行刑云云。
二、按定應執行之刑，應由犯罪事實最後判決之法院檢察官聲請
    該法院裁定之，不能因犯罪之一部分所科之刑業經執行完畢
    而認檢察官之聲請為不合法，予以駁回，至已執行部分自不
    能重複執行，應由檢察官於指揮執行時扣除之，此與定應執
    行之刑之裁定無涉（最高法院著有八十六年度台抗字第四七
    二號裁定可資參照）。次按數罪併罰，有二裁判以上者，依
    刑法第五十一條規定，定其應執行刑，刑法第五十三條定有
    明文。再按犯最重本刑為五年以下有期徒刑以下之刑之罪，
    而受六個月以下有期徒刑或拘役之宣告者，得以新臺幣一千
    元、二千元或三千元折算一日，易科罰金。但確因不執行所
    宣告之刑，難收矯正之效，或難以維持法秩序者，不在此限
    ；前項規定於數罪併罰，其應執行之刑未逾六月者，亦適用
    之，刑法第四十一條亦規定甚明。準此，若合併定其應執行
    之刑已逾六月者，自不得依刑法第四十一條第一項之規定易
    科罰金。
三、經查：受刑人甲○○前犯違背安全駕駛致交通危險罪二罪，
    經臺灣嘉義地方法院、臺灣臺南地方法院，先後各處有期徒
    刑六月，均經分別確定在案，有上開各該裁判書、受刑人之
    臺灣高等法院被告前案紀錄表等件在卷可稽。原審法院以抗
    告人所犯上揭二罪之符刑法第五十三條定應執行刑規定，依
    同法第五十一條第五款定其應執行之刑為有期徒刑八月，經
    核並無違誤。至抗告人所指宣告之刑有部分已執行完畢，乃
    檢察官將來指揮執行時應扣除該部分刑期之問題，抗告意旨
    所指顯有誤會。是抗告人提起抗告，指摘原裁定不當，請求
    撤銷云云，為無理由，其抗告應予駁回。
四、據上論結，應依刑事訴訟法第四百十二條，裁定如主文。
中    華    民    國    98    年    6     月    1     日
                  刑事第三庭    審判長法  官  陳義仲
                                      法  官  蔡勝雄
                                      法  官  蘇清水
以上正本證明與原本無異。
不得再抗告。
                                      書記官  蔡蘭櫻
中    華    民    國    98    年    6     月    1     日


司法院資訊處製作；財團法人民間司法改革基金會備份。
